【裁判字號】    99,交易,324
【裁判日期】    991103
【裁判案由】    過失致死等
【裁判全文】
臺灣臺南地方法院刑事判決             99年度交易字第324號
公  訴  人  臺灣臺南地方法院檢察署檢察官
被      告  乙○○
上列被告因過失致死等案件，經檢察官提起公訴（99年度偵字第
12564號），被告就被訴事實為有罪之陳述，本院裁定進行簡式
審判程序，判決如下：
    主    文
乙○○服用酒類，不能安全駕駛動力交通工具而駕駛，處拘役伍
拾日，如易科罰金，以新臺幣壹仟元折算壹日；又因過失致人於
死，處有期徒刑柒月。過失致死部分緩刑貳年。
    事    實
一、乙○○明知酒後駕車易肇事致生公共危險，且飲酒後吐氣之
    酒精濃度達每公升0.25毫克以上者，不得駕車，竟於民國99
    年6月27日凌晨3時30分至4時30分間，在臺南縣麻豆鎮之來
    來釣蝦場內與友人共同飲用臺灣啤酒若干後，仍駕駛車牌號
    碼7766-WU號之自小客車欲至臺南縣佳里鎮友人住處，嗣於
    同日4時50分許，乙○○駕駛上開車輛沿臺南縣佳里鎮○○
    里○○○縣道快車道由東往西方向行駛，途經該路段15.8公里
    、時速限制50公里之閃光黃燈交岔路口處時，其原應注意車
    輛行駛時，駕駛人應注意車前狀況，隨時採取必要之安全措
    施，且汽車行駛至交岔路口，應遵守燈光號誌之指揮，及行
    車速度，應依速限標誌或標線之規定，以及閃光黃燈表示「
    警告」，車輛應減速接近，注意安全，小心通過，而依當時
    情形為天氣晴、夜間有照明、柏油路面、乾燥無缺陷、無障
    礙物等情，並無不能注意之情事，竟疏於注意及此，未減速
    慢行，而以時速70公里之速度往前直行，適有林順生使用電
    動醫療代步車由南向北穿越該道路，乙○○見狀雖向左閃避
    ，仍因閃避不及，其所駕駛車輛之右前側撞擊林順生所使用
    之電動醫療代步車之右後車身，致林順生倒地並受有頭部外
    傷併顱內出血之傷害，雖經緊急送醫救治，仍於同日上午5
    時30分許不治死亡。乙○○於肇事後，在未有偵查犯罪職務
    之機關或公務員發覺其為犯罪人前，即向到場處理本件道路
    交通事故，尚不知肇事者為何人之臺南縣警察局佳里分局交
    通事故處理小組警員供承其肇事犯罪，自首並接受裁判，並
    於同日上午5時47分許經員警對其進行酒精濃度測試，測得
    其呼氣中所含之酒精濃度達0.49毫克，確已達不能安全駕駛
    之程度。
二、案經臺灣臺南地方法院檢察署檢察官據報相驗後自動檢舉偵
    查起訴。
    理    由
一、本件係經被告乙○○於審理中為有罪之表示，而經本院裁定
    以簡式審判程序加以審理，依刑事訴訟法第273條之2、第15
    9條第2項之規定，不適用傳聞法則有關限制證據能力之相關
    規定，合先敘明。
二、訊據被告乙○○對於上揭事實坦承不諱，並有臺南縣警察局
    佳里分局道路交通事故現場圖、道路交通事故調查報告表(一)
    、(二)各1份、道路交通事故現場蒐證照片29幀、監視器翻拍
    照片4張、麻豆新樓醫院診斷證明書、道路交通事故當事人
    酒精測定紀錄表、刑法第185條之3案件測試觀察紀錄表各1
    份附卷可稽（見臺灣臺南地方法院檢察署99年度相字第824
    號相驗卷第11至35頁、第37頁）。而被害人林順生係因本件
    車禍不治死亡，亦據臺灣臺南地方法院檢察署檢察官督同法
    醫師相驗屬實，有相驗筆錄、相驗屍體證明書、檢驗報告書
    各1份及相驗照片20幀附卷可憑（見相驗卷第47-50頁、第52
    -58頁、第64-67頁）。是被害人林順生之死亡與被告之過失
    行為間，即有相當因果關係。本件被告過失致人於死之犯行
    ，事證明確，應予依法論科。
三、核被告乙○○所為，係犯刑法第185條之3服用酒類不能安全
    駕駛動力交通工具而駕駛罪，及同法第276條第1項之過失致
    死罪。被告所犯二罪間，行為互殊，罪名互異，應分論併罰
    。被告酒醉駕車，因而致人死亡，依法應負刑事責任，應依
    道路交通管理處罰條例第86條第1項之規定，就其所犯過失
    致人於死罪部分，加重其刑。又被告於肇事後，在未有偵查
    犯罪職務之機關或公務員發覺其為犯罪人前，即向到場處理
    本件道路交通事故而尚不知肇事者為何人之臺南縣警察局佳
    里分局交通事故處理小組警員供承其肇事犯罪，自首並接受
    裁判等情，有臺南縣警察局道路交通事故肇事人自首情形紀
    錄表一紙在卷可稽（見相驗卷第41頁），爰依刑法第62條前
    段之規定減輕其刑。被告就過失致死罪部分，同時具有加重
    減輕事由，爰依刑法第71條第1項之規定，先加後減其刑。
    爰審酌被告並無刑案前科紀錄，有臺灣臺南地方法院檢察署
    刑案資料查註紀錄表及臺灣高等法院被告前案紀錄表各一份
    在卷可按，堪認其品性尚佳，並審酌其生活狀況、專科畢業
    之智識程度，以及被告酒後駕車肇事致被害人林順生死亡，
    造成生命喪失而無從彌補之情事，惟事後業與被害人家屬達
    成調解賠償損害，有臺南縣麻豆鎮調解委員會調解書一紙在
    卷可稽（見調參卷第1至3頁），暨犯罪後坦承犯行之態度等
    一切情狀，分別量處如主文所示之刑，並就酒後駕車部分諭
    知易科罰金之折算標準。末查，被告未曾因故意犯罪受有期
    徒刑以上刑之宣告，有臺灣臺南地方法院檢察署刑案資料查
    註紀錄表及臺灣高等法院被告全國前案紀錄表各一份在卷可
    憑，其因一時失慮致犯本罪，其經此偵審教訓，當知謹慎而
    無再犯之虞，且業與被害人林順生之家屬達成調解賠償損害
    ，本院認就過失致死部分之犯行所宣告之刑，以暫不執行為
    適當，爰併就被告所犯過失致死罪部分宣告緩刑2年，以勵
    自新。
據上論斷，應依刑事訴訟法第299條第1項前段、第273條之1第1
項，刑法第185條之3、第276條第1項、第41條第1項前段、第62
條前段、第74條第1項第1款，道路交通管理處罰條例第86條第1
項，刑法施行法第1條之1，判決如主文。
本案經檢察官甲○○到庭執行職務。
中    華    民    國    99    年    11    月    3     日
                      交通法庭  法  官  林福來
以上正本證明與原本無異。
如不服本判決應於收受本判決後10日內向本院提出上訴書狀，並
應敘述具體理由。其未敘述上訴理由者，應於上訴期間屆滿後20
日內向本院補提理由書狀（均須按他造當事人之人數附繕本）「
切勿逕送上級法院」。
                                書記官  李淑惠
中    華    民    國    99    年    11    月    4     日
附錄論罪科刑法條：
刑法第276條第1項
因過失致人於死者，處二年以下有期徒刑、拘役或二千元以下罰
金。
刑法第185之3條
服用毒品、麻醉藥品、酒類或其他相類之物，不能安全駕駛動力
交通工具而駕駛者，處一年以下有期徒刑、拘役或科或併科十五
萬元以下罰金。

司法院資訊處製作；財團法人民間司法改革基金會備份。
